output_dics/Compressed_dics/pt_DOFUS/pt_DOFUS.aff
FLAG UTF-8
# IRREGULARES  -h-             fazer    caber       ouvir      ferir   edir
#                           (refazer descaber  entreouvir   preferir   medir)
#                          (desfazer              reouvir transferir   pedir)
#            guar quar     (desaguar coliquar  deslinguar  averiguar adequar)



# VERBOS IRREGULARES -i- Terminação:  VIR  TRUIR      ERGIR      RER   QUIR
#                                     vir  construir  convergir  crer  ressequir



# ADJETIVOS DERIVADOS DE VERBOS -j- Terminação: dor  número/gênero/grau


# ÊNCLISES E MESÓCLISES -k- Para verbos da regra -a-



# ÊNCLISES E MESÓCLISES -m- Para verbos da regra -c-





# ÊNCLISES E MESÓCLISES -n- Para verbos da regra -d-


# ÊNCLISES E MESÓCLISES -o- Para verbos da regra -e-



# ÊNCLISES E MESÓCLISES -p- Para verbos da regra -f-



# ÊNCLISES E MESÓCLISES -q- Para verbos da regra -g-


# ÊNCLISES E MESÓCLISES -r- Para verbos da regra -h-


# ÊNCLISES E MESÓCLISES -s- Para verbos da regra -i-


# VERBOS Unipessoais -t- Terceira pessoa do singular e do plural


# VERBOS Unipessoais -u- Terceira pessoa do singular


# ÊNCLISES E MESÓCLISES -v- Para verbos da regra -t-



# VERBOS OUTROS -w- Terminação:  FAISCAR, RESFOLEGAR, APAZIGUAR...



WORDCHARS '-0123456789
SFX B Y 7
SFX B   0     s        [^ã][gpkdywbfcntaiouáéíóúôêã]
SFX B   0     s        e
SFX B   0     es       [rsz]
SFX B   ão    ões      ão
SFX B   l     s        il
SFX B   l     is       [^i]l
SFX B   m     ns       m
SFX D Y 16
SFX D   0     a        [mr]
SFX D   0     as       [mr]
SFX D   0     es       r
SFX D   0     s        [oeu]
SFX D   e     a        e
SFX D   e     as       e
SFX D   ês    esa      ês
SFX D   ês    esas     ês
SFX D   ês    eses     ês
SFX D   m     ns       m
SFX D   o     0        ão
SFX D   o     a        [^ã]o
SFX D   o     as       [^ã]o
SFX D   o     s        ão
SFX D   u     ia       u
SFX D   u     ias      u
SFX F Y 5
SFX F   0     a       [lmr]
SFX F   ão    ã       ão
SFX F   e     a       e
SFX F   o     a       [^ã]o
SFX F   u     ia      eu
